臺灣臺中地方法院刑事裁定　　　　　　　100年度撤緩字第2號
聲　請　人　臺灣臺中地方法院檢察署檢察官
受　刑　人　羅濟穎
上列聲請人因受刑人違反商標法案件（臺灣桃園地方法院98年度
易字第1183號），聲請撤銷緩刑之宣告（99年度執聲字第3687號
），本院裁定如下：
    主    文
聲請駁回。
    理    由
一、聲請意旨略以：受刑人羅濟穎因違反商標法案件，前經臺灣
    桃園地方法院（下稱桃園地院）於民國98年12月30日以98年
    度易字第1183號刑事簡易判決判處有期徒刑3 月，緩刑2 年
    ，並於判決確定後6 月內向國庫支付新臺幣30,000元，於99
    年2 月1 日判決確定。茲查該受刑人於緩刑期前即98年3 、
    4 月間因違反商標法案件，經本院於99年9 月9 日以99年度
    智簡上字第10號判處有期徒刑4 月，於同日確定在案。受刑
    人於緩刑前故意犯罪，受有期徒刑之宣告，未及為前案判決
    法院所審酌，該受刑人所為，已合於刑法第75條之1 第1 項
    第1 款及刑法施行法第6 條之1 所定得撤銷緩刑宣告之原因
    ，爰依法撤銷其緩刑之宣告等語。
二、依刑法第75條及第75條之1 立法意旨說明，修正前刑法第75
    條第1 項固已設有兩款應撤銷緩刑之原因，至得撤銷緩刑之
    原因，則僅於保安處分章內第93條第3 項與撤銷假釋合併加
    以規定，體例上不相連貫，實用上亦欠彈性，是將緩刑之撤
    銷分為「應撤銷」及「得撤銷」兩種原因，故將刑法第75條
    修正為「受緩刑之宣告，而有下列情形之一者，撤銷其宣告
    ：一、緩刑期內因故意犯他罪，而在緩刑期內受不得易科罰
    金之有期徒刑以上刑之宣告確定者。二、緩刑前因故意犯他
    罪，而在緩刑期內受不得易科罰金之有期徒刑以上刑之宣告
    確定者」、「前項撤銷之聲請，於判決確定後六月以內為之
    」；並新增刑法第75條之1 規定：「受緩刑之宣告而有下列
    情形之一，足認原宣告之緩刑難收其預期效果，而有執行刑
    罰之必要者，得撤銷其宣告：一、緩刑前因故意犯他罪，而
    在緩刑期內受得易科罰金之有期徒刑、拘役或罰金之宣告確
    定者。二、緩刑期內因故意犯他罪，而在緩刑期內受得易科
    罰金之有期徒刑、拘役或罰金之宣告確定者。三、緩刑期內
    因過失更犯罪，而在緩刑期內受有期徒刑之宣告確定者。四
    、違反第74條第2 項第1 款至第8 款所定負擔情節重大者。
    」、「前條第2 項之規定，於前項第1 款至第3 款情形亦適
    用之」。綜上所述，就緩刑期內故意犯他罪時之情形，如在
    緩刑期內受不得易科罰金之有期徒刑以上刑之宣告確定者，
    依修正後刑法第75條第1 項第1 款規定，即應撤銷緩刑之宣
    告，法院無裁量空間。惟如在緩刑前因故意犯他罪，而在緩
    刑期內受得易科罰金之有期徒刑、拘役或罰金之宣告確定者
    ，或在緩刑期內受得易科罰金之有期徒刑、拘役或罰金之宣
    告確定者，依修正後刑法第75條之1 第1 項第1 款、第2 款
    之規定，法官應依職權本於合目的性之裁量，妥適審酌被告
    所犯前後數罪間，關於法益侵害之性質、再犯之原因、違反
    法規範之情節是否重大、被告主觀犯意所顯現之惡性及其反
    社會性等情，是否已使前案原為促使惡性輕微之被告或偶發
    犯、初犯改過自新而宣告之緩刑，已難收其預期之效果，而
    確有執行刑罰之必要，得撤銷緩刑之宣告，此與刑法第75條
    第1 項所定2 款要件有一具備，即毋庸再行審酌其他情狀，
    應逕予撤銷緩刑之情形完全不同。
四、經查：
  (一)受刑人明知「ALL ★STAR」之名稱及圖樣，係「美國康威斯
    （CONVERSE）公司」（下稱康威斯公司）向中華民國經濟部
    智慧財產局申請註冊登記，取得指定使用於各類靴鞋商品之
    商標專用權，且均仍在專用期間，竟於96年7 月16日至同年
    10月5 日間，在雅虎奇摩公司拍賣網站上，以實品照片貼圖
    之方式，陳列未經商標專用權人同意，而於同一商品使用相
    同或近似前揭商標之仿冒帆布鞋，供不特定網路消費者下標
    購買之犯行，經桃園地院於99年1 月4 日以98年度易字第11
    83號判處有期徒刑3 月、緩刑2 年，於99年2 月1 日確定（
    下稱前案）。受刑人於緩刑前，明知「MAZDA 」、「Merced
    es-Benz 」（BENZ）、「FORD」、「TOYOTA」商標圖樣，分
    別係日商馬自達股份有限公司、德商戴姆勒股份有限公司、
    美商福特汽車公司及日商豐田自動車股份有限公司向經濟部
    中央標準局（現改制為經濟部智慧財產局）申請註冊核准登
    記，取得商標權，指定使用於各種汽車零組件等專用商品，
    現仍在商標專用期間，未得商標權人同意或授權，不得於同
    一或類似商品使用近似或相同之註冊商標，仍於98年3 、4
    月間，在雅虎奇摩公司拍賣網站上，張貼販賣仿冒前揭商標
    圖樣商品之訊息，供不特定人下標之犯行，則經本院臺中簡
    易庭於99年4 月1 日以99年度中簡字第16號判處有期徒刑4
    月，如易科罰金，以新臺幣1,000 元折算1 日，經本院第二
    審合議庭於99年9 月9 日以99年度智簡上字第10號判決駁回
    上訴後，於同日確定等情，有上開案件判決書及臺灣高等法
    院被告前案紀錄表各1 份在卷可憑，應堪認定。是受刑人固
    與刑法第75條之1 第1 項第1 款：「緩刑前因故意犯他罪，
    而在緩刑期內受得易科罰金之有期徒刑、拘役或罰金之宣告
    確定者」之要件相符，然仍應具備「足認原宣告之緩刑難收
    其預期效果，而有執行刑罰之必要」之實質要件，始足得撤
    銷緩刑之宣告。
  (二)經查：檢察官聲請意旨並未具體指明受刑人有何「足認原宣
    告之緩刑難收預期效果而有執行刑罰之必要」之情形，僅以
    受刑人於緩刑前復故意犯罪，未及為前案判決法院所審酌，
    即認符合刑法第75條之1 第1 項第1 款所定撤銷緩刑宣告之
    原因，遽而聲請撤銷受刑人之緩刑宣告，實難認於法相合。
    本院衡酌受刑人前案所犯違反商標法案件係於96年7 月16日
    至同年10月5 日所犯，於98年6 月26日經臺灣桃園地方法院
    檢察署檢察官提起公訴，有前案起訴書1 份附卷可稽。受刑
    人後案所犯違反商標法案件則係於98年3 、4 月間所犯，是
    受刑人所犯之後案，係於前案起訴及判決前所犯，並非前案
    經偵審程序後之緩刑期間內，始再次違反商標法。受刑人後
    案之違反商標法犯行，其行為當時無以預知另一違反商標法
    犯行得獲判緩刑，自難謂緩刑宣告對受刑人確實有難收預期
    效果之情事。況且，本件受刑人業於後案判決前即與告訴人
    達成民事和解，並經告訴人於審理時表示請給予受刑人較輕
    之判決（參原判決書理由欄所載），而其所犯後案經本院判
    處有期徒刑4 月，並諭知得易科罰金，顯然該審理在後之本
    院已審酌受刑人犯相同犯罪之前案前已經判決緩刑在案，而
    於審酌各種科刑條件後，亦有意給予受刑人自新之機會，而
    從輕量刑，以呼應前案之緩刑判決。又依卷附臺灣高等法院
    被告前案紀錄表觀之，受刑人於上開緩刑宣告後，即未再有
    任何犯罪行為，顯見前案宣告之緩刑，已達一定之效果。此
    外，復無其他具體事證足資認定受刑人有何前所宣告之緩刑
    難收預期效果，而有執行刑罰之必要，自難僅因受刑人於緩
    刑前犯罪，即認一律得撤銷緩刑，否則前開立法本旨將意義
    盡失，亦與緩刑之目的乃避免短期自由刑之弊，並給予受刑
    人自新機會未盡相符。從而，聲請人執此聲請撤銷受刑人前
    案之緩刑即非有據，本件聲請為無理由，應予駁回。
五、據上論斷，依刑事訴訟法第220 條，裁定如主文。
中    華    民    國  100     年    1     月    31    日
                  刑事第十六庭  法  官  楊欣怡
以上正本證明與原本無異。
如不服本裁定應於送達後5日內向本院提出抗告狀(應附繕本)並
敘述抗告之理由。
                                書記官  黃泰能
中    華    民    國   100    年    1     月    31    日